【裁判字號】    99,上訴,742
【裁判日期】    990823
【裁判案由】    毒品危害防制條例
【裁判全文】
臺灣高等法院臺南分院刑事判決         99年度上訴字第742號
上  訴  人
即  被  告  甲○○
選任辯護人  洪梅芬律師
            涂欣成律師
上列上訴人因違反毒品危害防制條例案件，不服臺灣臺南地方法
院99年度訴字第754號中華民國99年6月28日第一審判決（起訴案
號：臺灣臺南地方法院檢察署99年度撤緩毒偵字第84號），提起
上訴，本院判決如下：
    主  文
上訴駁回。
    理  由
一、依刑事訴訟法第350條、第361條、第362條、第367條規定，
    不服地方法院之第一審判決而上訴者，須提出上訴書狀，並
    應敘述具體理由，為上訴必備之程式；其所提出之書狀未敘
    述上訴理由，或僅曾以言詞陳述上訴理由者，均應於上訴期
    間屆滿後20日內補提理由書於第一審法院。第一審法院經形
    式審查，認逾期未補提上訴理由者，應定期間先命補正；逾
    期未補正者，為上訴不合法律上之程式，應以裁定駁回。倘
    已提出上訴理由，但所提非屬具體理由者，則由第二審法院
    以上訴不合法律上之程式，判決駁回。而所謂具體理由，必
    係依據卷內既有訴訟資料或提出新事證，指摘或表明第一審
    判決有何採證認事、用法或量刑等足以影響判決本旨之不當
    或違法，而構成應予撤銷之具體事由，始克當之（例如：依
    憑證據法則具體指出所採證據何以不具證據能力，或依憑卷
    證資料，明確指出所為證據證明力之判斷如何違背經驗、論
    理法則）；倘僅泛言原判決認定事實錯誤、違背法令、量刑
    失之過重或輕縱，而未依上揭意旨指出具體事由，或形式上
    雖已指出具體事由，然該事由縱使屬實，亦不足以認為原判
    決有何不當或違法者（例如：對不具有調查必要性之證據，
    法院未依聲請調查亦未說明理由，或援用證據不當，但除去
    該證據仍應為同一事實之認定），皆難謂係具體理由，俾與
    第二審上訴制度旨在請求第二審法院撤銷、變更第一審不當
    或違法之判決，以實現個案救濟之立法目的相契合，並節制
    濫行上訴（ 最高法院97年度台上字第892號刑事判決意旨參
    照）。
二、上訴意旨略以：上訴人即被告甲○○於本案審理期間全都一
    五一十認罪，完全配合而無半點隱瞞，爰請求撤銷原判決，
    從輕量刑云云。
三、經查：
（一）被告甲○○前於民國（下同）90年間，曾因毒品案件，經
      臺灣臺南地方法院裁定送強制戒治 ，於91年1月29日戒治
      期滿執行完畢。嗣甲○○又於95年間，再犯毒品案件，而
      為本院判處有期徒刑1年 ，並與同年間所犯另二竊盜案所
      判處之有期徒刑6月、4月，分別減刑為有期徒刑6月、3月
      、4月，並定其應執行之刑為10月確定後，而於97年3月12
      日縮刑期滿執行完畢。詎甲○○仍未戒除毒癮且不知悔改
      ，又於97年10月19日上午10時許，在臺南縣歸仁鄉○○村
      ○○○街68號住處，施用第一級毒品海洛因1次 。上開事
      實，業據被告坦承不諱，並有長榮大學97年11月28日確認
      報告、臺南縣警察局毒品犯罪嫌疑人尿液採驗作業管制紀
      錄清冊在卷可資佐證，被告自白核與事實相符，足堪採信
      。本件事證明確，被告犯行堪予認定，應依法論科。
（二）原審法院認被告甲○○所為，係犯毒品危害防制條例第10
      條第1項之施用第一級毒品罪 。其施用前持有毒品之低度
      行為，為施用毒品之高度行為所吸收，不另論罪。又被告
      前於95年間，曾因毒品、竊盜等案件，經本院分別以96年
      度上訴字第307號、96年度上易字第58號、第202號判決，
      判處有期徒刑1年、6月、4月，並以96年度聲減字第990號
      裁定，分別減刑為有期徒刑6月、3月、2月後 ，定其應執
      行之刑為10月確定 ，而於97年3月12日縮刑期滿執行完畢
      ，有臺灣高等法院被告前案紀錄表附卷可稽 ，被告於5年
      以內故意再犯本件有期徒刑以上之罪，為累犯，應依刑法
      第47條第1項規定加重其刑。爰量處有期徒刑8月。經核原
      判決認事用法，均無不當，量刑亦屬妥適，從形式上予之
      審查，並無違背法令之情形。
（三）上訴人雖以前揭情詞提起上訴，惟查：按量刑係屬法院裁
      判時得依職權裁量之事項，被告因於原審準備程序中就被
      訴事實為有罪之陳述，經原審合意停裁定改依簡式審判程
      序審理，並量處上開之刑，尚與罪刑相當原則無違。上訴
      意旨仍執陳詞，請求從輕量刑云云，並未依據卷內訴訟資
      料或提出新事證，具體指摘原審判決關於採證認定事實、
      適用法律或量刑有何違法或不當之處。揆諸上揭說明，本
      件上訴不合上訴之法定要件，應予駁回，並不經言詞辯論
      為之。
四、據上論斷，應依刑事訴訟法第367條前段、第372條，判決如
    主文。
中    華    民    國    99    年    8     月    23    日
                  刑事第三庭    審判長法  官    陳義仲
                                      法  官    宋明中
                                      法  官    蔡勝雄
以上正本證明與原本無異。
如不服本判決應於收受送達後10日內向本院提出上訴書狀，其未
敘述上訴理由者，並得於提起上訴後10日內向本院補提理由書（
均須按他造當事人之人數附繕本）「切勿逕送上級法院」。
                                      書記官    汪姿秀
中    華    民    國    99    年    8     月    23    日

司法院資訊處製作；財團法人民間司法改革基金會備份。
